【裁判字號】    98,交聲,4048
【裁判日期】    981124
【裁判案由】    違反道路交通管理處罰條例聲明異議
【裁判全文】
臺灣臺北地方法院交通事件裁定        98年度交聲字第4048號
原處分機關  臺北市交通事件裁決所
受處分人    甲○○
上列受處分人因違反道路交通管理處罰條例案件，對於臺北市交
通事件裁決所98年10月26日所為之處分（原處分案號：北市裁罰
字第裁22—A02YRK411號），聲明異議，本院裁定如下：
    主  文
異議駁回。
    理  由
一、原處分機關以：異議人即受處分人甲○○於民國98年8月23
    日上午10時7分許，將車牌號碼U6-4715號之自用小客車停放
    在臺北市大安區○○○路○段79號前之劃有黃線路段，經臺
    北市政府警察局交通警察大隊員警掣單舉發在劃有黃線路段
    停車之違規，嗣經異議人向原處分機關即臺北市交通事件裁
    決所提出申訴，仍認受處分人有前揭違規行為，乃依道路交
    通管理處罰條例第56條第1項第4款及違反道路交通管理事件
    統一裁罰基準表，於98年10月26日裁處受處分人罰鍰新臺幣
    （下同）900元。
二、聲明異議意旨略以：異議人於98年8月23日（例假日之週日
    ）將上開車輛停放於羅斯福路2段79號前遭違規拖吊，但此
    路段有開放假日黃線停車，異議人事後也曾向交工處查詢，
    得到答覆原則上可以，但仍要實地查看，既有開放黃線停車
    ，何來違規。本人在此地居住10年以上，每假日必停此路段
    ，8月23日前從未被拖吊，當天也未事先告知，異議人不能
    心服等語，爰依法聲明異議。
三、按汽車駕駛人駕駛汽車停車時，在設有禁止停車標線處所不
    得停車，道路交通安全規則第112條第1項第4款定有明文。
    而禁止停車線，用以指示禁止停車路段，以劃設於道路緣石
    正面及頂面為原則，無緣石之道路得標繪於路面上，距路面
    邊緣以30公分為度。本標線為黃實線，線寬除設於緣石正面
    者以緣石高度為準外，其餘皆為10公分。本標線禁止時間為
    每日上午7時至晚間8時，如有延長或縮短之必要時，應以標
    誌及附牌標示之，道路交通標誌標線號誌設置規則168條第1
    項、第2項及第4項均有規定。再按汽車駕駛人在設有禁止停
    車標線之處所停車者，處600元以上1,200元以下罰鍰，道路
    交通管理處罰條例第56條第1項第4款亦有處罰明文。另汽車
    駕駛人之行為有違規停車而駕駛人不在場之情形，當場不能
    或不宜攔截製單舉發者，得對汽車所有人逕行舉發處罰，並
    應記明車輛牌照號碼、車型等可資辨明之資料，查明汽車所
    有人姓名或名稱、住址後，以汽車所有人為被通知人製單舉
    發處罰之，同條例第7之2條第1項第5款、第2項第4款、第4
    項亦分別規定甚明。
四、經查：
（一）異議人所有前開車輛於前述假日時間，在劃有黃色實線標
      線之臺北市大安區○○○路○段79號前路段有停車之事實
      ，經異議人自認無訛，並有98年8月26日臺北市政府警察
      局舉發違反道路交通管理事件通知單、原處分裁決書附卷
      可稽，其有在劃有黃線路段停車之事實，已堪認定。且原
      舉發單位到場拍照採證時，駕駛人不在車內，有當場不能
      或不宜攔截製單舉發之情事，則取締人員在記明車輛牌照
      號碼等可資辨明之資料，查明汽車所有人即異議人之姓名
      後，以異議人為被通知人逕行製單舉發處罰，於法並無不
      合，自無先行尋覓通知車主再行舉發之必要，異議人主張
      遭舉發前未經通知，亦無所據。
（二）異議人固抗辯該路段，為開放假日停車路段云云。惟查上
      開路段地點接近捷運古亭站出入口，考量車輛臨停上下客
      貨之需求，故於部分路段繪設禁止停車黃線，而因臨近和
      平東路口，車流較為複雜，並無開放黃線假日停車，亦無
      增設標誌提示乙節，有臺北市政府警察局交通警察大隊98
      年9月23日北市警交大執字第09833062400號函在卷可稽，
      則異議人停車路段經主管機關考量當地交通狀況，並未開
      放黃線假日停車，當地亦未另設標誌管制，此節核與本院
      依職權查閱卷附臺北市交通管制工程處網頁公告之「禁停
      黃線假日彈性開放停車路段彙整表」並未將該路段列入假
      日彈性開放路段乙情相符，另異議人自述經向同處查詢後
      覆以實地查看狀況為準，復上開彙整表同已註明「實際仍
      以現場標誌牌示範圍為準」，則本件異議人停車路段既未
      經主管機關開放假日停車，現場亦未另行設立標誌及附牌
      標示延長或縮短禁止停車管制時間，亦堪認定。而按法令
      一經公布施行，國民即有知法及遵循之義務，且行政罰不
      以故意為限，即過失亦在處罰之列，是異議人縱因過失疏
      未查知，亦不得據為免罰之事由，故揆諸前揭規定，異議
      人仍應依現場黃實線標線之指示，禁止停車。
（三）是以，本件異議人於98年8月23日上午10時7分，在設有黃
      實線禁止停車標線之路段停車，該路段復查無例假日得以
      停車之公告或標誌，異議人有在設有禁止停車標線之處所
      停車之違規，事證明確，原處分機關因此認異議人有上開
      違規行為，依道路交通管理處罰條例第56條第1項第4款及
      違反道路交通管理事件統一裁罰基準規定，裁處異議人
      900元罰鍰，並無不當。本件異議，為無理由，應予駁回
      。
五、據上論斷，應依道路交通案件處理辦法第19條，裁定如主文
    。
中    華    民    國    98    年    11    月    24    日
                            交通法庭法  官  林瑋桓
以上正本證明與原本無異
如不服本裁定應於送達後5日內向本院提出抗告狀
                                    書記官  潘文賢
中    華    民    國    98    年    11    月    24    日


司法院資訊處製作；財團法人民間司法改革基金會備份。
